---
title: "index"
author: "J.B"
date: "2024-04-09"
output: html_document
---

```{r setup, include=FALSE}
knitr::opts_chunk$set(echo = TRUE)
```

## Solucion práctica  4 GRACIAS POR LEER ESTO :)
```{r}
PLOT(1:10)
HLOAAAA

```

# Problema 3


#FUNCIÓN DE MASA

x<-1:50
f<-dpois(x,25)
plot(x,f,col="red",type="h")
dpois(20,25)
points(x,f,pch="16",col="red")





ppois(19,25,lower.tail=F) # (X>=20)=1-P(x<=19)
1-ppois(19,25,lower.tail=T) 


# FUNCIÓN DE DISTRIBUCIÓN


F<-ppois(x,25)
plot(x,F,type="s")





# a)


ppois(15,lambda = 25, lower.tail=T)



# b)

# Probabibilidad minimo de que pase como mínimo 0,052  ALMENOS!!  

1-pexp(0.052,25)
pexp(0.052,25,lower.tail=F)

# La función de densidad exponecial

curve(dexp,25)

# La función de distribución exponencial 

curve(pexp,25, xlim=c(0,1),ylim=c(0,1))
curve(pexp,25)



qexp(0.5,25)




# c)

# Simulación entre dos tiempos de espera

simul<-rexp(500000,25)
hist(simul)

mean(simul)


# el valor teórico


set.seed(12)
mean(rexp(500000,rate=25))


